臺灣高等法院刑事裁定
109年度抗字第1511號
抗  告  人  
即  受刑人  游進富


                    (現於法務部矯正署泰源技能訓練所執行 中）                   
上列抗告人即受刑人因聲請定其應執行刑案件，不服臺灣宜蘭地
方法院中華民國109年7月2日裁定（109年度聲字第330號），提
起抗告，本院裁定如下：
    主  文
抗告駁回。
    理  由
一、原裁定意旨略以：抗告人即受刑人游進富犯如原裁定附表(
    下稱附表)編號1至7所示竊盜、毒品危害防制條例、偽造文
    書等案件，先後經臺灣宜蘭地方法院（下稱宜蘭地院）以10
    7年度易字第464號、107年度簡字第1318號、108年度簡字第
    419號、108年度簡字第647號、107年度易字第444號判決處
    如附表1至7所示之刑確定在案。又附表編號1至7所示案件中
    之最後事實審理之案件為編號5所示由宜蘭地院以108年度簡
    字第647號判決之案件，有各該判決書及本院被告前案紀錄
    表各1份附卷可稽，是本件由犯罪事實最後判決之檢察署檢
    察官即臺灣宜蘭地方檢察署（下稱宜蘭地檢署）檢察官，向
    原審法院提出聲請，核無不合，先予敘明。原審審核抗告人
    犯如附表所示7罪，均係於附表編號1、2所示宜蘭地院107年
    度易字第464號判決確定日即民國107年10月19日前所為，雖
    附表編號2、6、7與附表編號1、3、4、5所示分別為不得易
    科罰金之罪與得易科罰金之罪，惟本件業經抗告人以書面請
    求檢察官聲請定應執行刑，此亦有宜蘭地檢署依102年1月25
    日修正施行之刑法第50條調查受刑人是否聲請定應執行刑調
    查表1紙在卷可考，是本件檢察官聲請就附表編號1至7各罪
    合併定其應執行之刑，核無不合，應予准許。至附表編號6
    、7所示之罪，雖經宜蘭地院以107年度易字第444號判決定
    應執行有期徒刑1年，然前定之應執行刑當然失效，原審自
    應以其各罪宣告刑為基礎，定其執行刑。爰依刑法第51條第
    5款所定法律之外部界限，即不得重於附表編號1至7所示罪
    刑之總和，及前揭內部界限，即不得重於前定應執行刑加計
    其他裁判所處刑期之總和，爰就抗告人所犯附表所示之罪，
    定其應執行有期徒刑3年4月等語。
二、抗告意旨略以：原裁定所定之應執行刑僅小幅減少1月10天
    之量刑，實屬過苛，顯與罪刑相當原則顯有未洽且與社會倫
    理所表達之法律感情相違背。按刑法第51條數罪併罰定應行
    刑之立法精神係限制加重原則，而非累加方式加總其應執行
    刑，應考量處罰之刑度、行為不法之內涵及人之生命有限，
    酌定罪刑相當原則，在多數犯罪定刑下，應有責任遞減原則
    之適用，以符法律正義。在法律上有其外部界限及內部界限
    ，應依比例原則、公平正義原則之規定，使其結果實質相當
    ，俾與立法意旨相契合。請參酌臺灣臺中地方法院98年度易
    字第2067號、臺灣基隆地方法院96年度易字第538號、最高
    法院101年度執丑字第3094號、最高法院98年度台上字第619
    2號、本院105年度訴字第84號等案件。抗告人所犯數罪雖屬
    毒品及竊盜之類型，但所侵害者非屬不可替代性、不可回復
    性質個人法益，於併合處罰時，其責任非難重複之程度較高
    ，自得酌定較低之應執行刑。懇請賜予抗告人悔悟自新之機
    會，重定應執行刑，賜予抗告人從輕從新之裁定，給予抗告
    人早日返鄉、克盡為人子女應盡之孝道的機會云云。
三、按裁判確定前犯數罪者，併合處罰之；又數罪併罰，有二裁
    判以上者，依刑法第51條之規定，定其應執行之刑；另宣告
    多數有期徒刑者，於各刑中之最長期以上，各刑合併之刑期
    以下，定其刑期；宣告多數罰金者，於各刑中之最多額以上
    ，各刑合併之金額以下，定其金額，刑法第50條第1項前段
    、第53條、第51條第5款、第7款分別定有明文。次按數罪併
    罰之定應執行之刑，係出於刑罰經濟與責罰相當之考量，並
    非予以犯罪行為人或受刑人不當之利益，為一種特別的量刑
    過程，相較於刑法第57條所定科刑時應審酌之事項係對一般
    犯罪行為之裁量，定應執行刑之宣告，乃對犯罪行為人本身
    及所犯各罪之總檢視，除應考量行為人所犯數罪反應出之人
    格特性，並應權衡審酌行為人之責任與整體刑法目的及相關
    刑事政策，在量刑權之法律拘束性原則下，依刑法第51條第
    5 款之規定，採限制加重原則，以宣告各刑中之最長期為下
    限，各刑合併之刑期為上限，但最長不得逾30年，資為量刑
    自由裁量權之外部界限，並應受法秩序理念規範之比例原則
    、平等原則、責罰相當原則、重複評價禁止原則等自由裁量
    權之內部抽象價值要求界限之支配，使以輕重得宜，罰當其
    責，俾符合法律授與裁量權之目的，以區別數罪併罰與單純
    數罪之不同，兼顧刑罰衡平原則。個案之裁量判斷，除非有
    全然喪失權衡意義或其裁量行使顯然有違比例、平等諸原則
    之裁量權濫用之情形，即不得任意指其為違法（參照最高法
    院100年度台上字第314號裁定意旨）。是對於定應執行刑之
    案件，法院所為刑之酌定，本屬自由裁量事項，倘未逾法定
    裁量範圍（即各刑中之最長期以上、各刑合併之刑期以下之
    法定範圍內），即難謂其職權之行使有違誤。
四、經查：
　㈠抗告人因犯如原裁定附表所示各罪，經宜蘭地院先後判處如
    附表所示之刑確定，且原裁定附表編號2至7所示之罪，其犯
    罪時間均在附表編號1至2等罪於107年10月19日判決確定之
    前，有各該判決書及本院被告前案紀錄表在卷可稽。又抗告
    人所犯如原裁定附表編號6至7所示之罪，前經宜蘭地院以10
    7年度易字第444號定其應執行刑為有期徒刑1年確定。茲檢
    察官聲請原審法院定其應執行之刑，經原審認聲請為正當，
    就原裁定附表編號1至7所示之罪，定其應執行刑有期徒刑3
    年4月。而原裁定所定之應執行刑，分別係在各宣告有期徒
    刑之最長期（即有期徒刑10月）以上，各刑合併之刑期（即
    有期徒刑3年10月）以下，經核並未逾越刑法第51條第5款之
    外部性界限，亦未較先前曾定應執行刑之加計結果更為不利
    ，並已為酌減其刑3月，亦無明顯過重而違背比例原則之情
    形，自屬法院裁量職權之適法行使。從而，原裁定就抗告人
    所犯如附表所示各罪，定其應執行之刑為有期徒刑3年4月，
    既無違反上開外部性界限及內部性界限之規定，自難認原審
    法院何違反比例、平等諸原則之裁量權濫用情形。
　㈡本院綜衡卷存事證及抗告人所犯數罪類型、次數、各罪之侵
    害法益、個別罪質內容、各罪犯罪情節、對其犯罪應予之整
    體非難評價等一切情狀，認原審所定之應執行刑，並未逾越
    法律所規定之範圍，亦無明顯過重而違背比例原則或公平正
    義之情形，於法並無違誤，其所酌定之應執行刑，難認有顯
    然濫用裁量權限而未當之情形。準此，抗告人泛稱原裁定有
    違責任遞減原則、限制加重原則、罪刑相當原則、公平正義
    原則、比例原則云云，容非可採。
　㈢又個案情節不同，尚難比附援引，亦無拘束法院裁量權自由
    行使之效力，且個案合併定其應執行刑之審酌均有其考量，
    要難以他案合併定應執行刑所酌減之刑度較本件原裁定所減
    之刑度為多，即謂原裁定有何不公平之處。是抗告人泛以無
    關之他案為據，請求本院另為公正之裁定云云，亦委無可憑
    。　
五、綜上，原裁定並無違誤或不當之處，抗告人徒憑己意，泛稱
    原裁定違反罪刑相當、限制加重原則、責任遞減原則、比例
    原則、公平正義原則，並以無關之他案為據，空言指摘原裁
    定不當而請求重新定其應執行刑云云，其抗告為無理由，應
    予駁回。　　
據上論斷，依刑事訴訟法第412條，裁定如主文。
中　　華　　民　　國　　109 　年　　9 　　月　　18　　日
                  刑事第七庭    審判長法　官  孫惠琳
                                      法　官  連雅婷
                                      法　官  張育彰
以上正本證明與原本無異。
不得抗告。
                                      書記官  周士涵
中　　華　　民　　國　　109 　年　　9 　　月　　18　　日